臺灣桃園地方法院刑事判決　　　　　　　 96年度訴字第302號
公　訴　人　臺灣桃園地方法院檢察署檢察官
被　　　告　甲○○
上列被告因違反毒品危害防制條例案件，經檢察官提起公訴（95
年度毒偵字第52814 、5945、6351號、95年度偵字第24928 號）
，被告於本院準備程序進行中，就被訴事實均為有罪之陳述，經
本院告知簡式審判程序意旨，並聽取公訴人及被告之意見後，本
院合議庭裁定依簡式審判程序審理，判決如下：
    主  文
甲○○施用第一級毒品，累犯，處有期徒刑柒月，扣案注射針筒
壹支沒收；又施用第一級毒品，累犯，處有期徒刑柒月，扣案第
一級毒品海洛因壹包（驗餘淨重零點壹零公克）沒收銷燬之，扣
案用以裝盛前開毒品海洛因之包裝袋壹只（空包裝重零點貳參公
克）沒收；又施用第一級毒品，累犯，處有期徒刑柒月；又攜帶
兇器竊盜，累犯，處有期徒刑柒月。應執行有期徒刑壹年陸月，
扣案第一級毒品海洛因1 包（驗餘淨重零點壹零公克）沒收銷燬
之，扣案用以裝盛前開毒品海洛因之包裝袋壹只（空包裝重零點
貳參公克）、注射針筒壹支均沒收。
    事  實
一、甲○○前於民國87年間因施用毒品案件，經本院以87年度毒
    聲字第2311號裁定送觀察、勒戒，經認有繼續施用毒品之傾
    向，再經本院以88年度毒聲字第780 號裁定令入戒治處所施
    以強制戒治，嗣因強制戒治屆滿3 月，其成效經評定為合格
    ，無繼續戒治之必要，由本院以88年度毒聲字第3182號裁定
    停止戒治，所餘戒治期間，付交護管束，惟甲○○在上開保
    護管束期間，又有施用毒品行為，再經本院以89年度毒聲字
    第217 號裁定撤銷停止戒治，令入戒治處所施以強制戒治，
    於90年2 月12日強制戒治執行完畢釋放。另於90年間因犯竊
    盜罪，經本院以90年度易字第1472號判處有期徒刑5 月，於
    91年6 月6 日易科罰金執行完畢。又於92年間再犯竊盜罪，
    經本院以92年度易字第899 號判處有期徒刑10月，於93年11
    月8 日執行完畢。又於92年間再犯施用毒品案件，除經本院
    以92年度毒字第2185號裁定令入戒治處所施以強制戒治外，
    並經檢察官提起公訴，而由本院以92年度訴字第1674號判處
    有期徒刑8 月確定；又於94年間再犯施用毒品案件，經臺灣
    臺東地方法院以94年度訴字第157 號判處有期徒刑10月確定
    ，上開所處有期徒刑8 月、10月經接續執行，於95年5 月24
    日因縮短刑期假釋出監，刑期至95年8 月22日屆滿以已執行
    論。詎其仍不知悔改，除於前述強制戒治執行完畢後五年內
    ，即不斷再犯施用毒品案件，並基於施用第一級毒品海洛因
    之犯意，於下列時間、地點，多次施用第一級毒品海洛因：
    (一)95年9 月25日上午10時許，在桃園縣大園鄉○○村○○鄰○
      ○路143 號住處施用第一級毒品海洛因1 次，嗣於95年9
      月25日下午2 時20分許，在上開住處為警查獲，並扣得其
      所有供施用毒品海洛因所用（非專供）之注射針筒1 支。
    (二)95年11月10日上午10時許，在上開住處施用第一級毒品海
      洛因1 次，嗣於95年11月10日下午1 時50分許，在桃園縣
      大園鄉○○路與永興路口為警查獲，並扣得供其施用毒品
      所持有之第一級毒品海洛因1 包（驗餘淨重0.10公克，空
      包裝重0.23公克）。
    (三)95年12月1 日上午8 時許，在桃園縣觀音鄉塔腳村其姐夫
      住處施用第一級毒品海洛因1 次，嗣於95年12月1 日中午
      12時15分許，在桃園縣觀音鄉塔腳村7 號空屋處為警查獲
      。
二、甲○○，於95年11月5 日上午11時40分許，騎乘機車行經桃
    園縣大園鄉沙崙村12鄰34之1 號鐵皮屋處，見該鐵皮屋圍牆
    已經塌陷，竟意圖為自己不法之所有，攜帶其所有客觀上可
    供兇器使用之鐵剪1 支，進入該鐵皮屋竊取電線1 批及配電
    箱1 個，甲○○於竊盜得手後即將上開鐵剪丟棄在鐵皮屋附
    近，而於離去時為乙○○發現經報警當場查獲。
三、案經桃園縣政府警察局大園分局報請臺灣桃園地方法院檢察
    署檢察官偵查起訴。
    理  由
一、本案被告甲○○所犯之施用第一級毒品罪及攜帶兇器竊盜罪
    ，均為死刑、無期徒刑、最輕本刑三年以上有期徒刑或高等
    法院管轄第一審案件以外之罪，而被告於本院準備程序進行
    中，就被訴事實為有罪之陳述，經本院告知簡式審判程序意
    旨，並聽取公訴人及被告之意見後，本院合議庭依刑事訴訟
    法第273 條之1 第1 項之規定，裁定依簡式審判程序審理，
    合先敘明。
二、上揭施用第一級毒品海洛因之犯罪事實，業據被告甲○○於
    本院審理時坦承不諱，其中95年9 月25日施用毒品海洛因部
    分，有台灣檢驗科技股份有限公司出具之「濫用藥物尿液檢
    驗報告」（95年度毒偵第5281號卷第18頁）及扣案注射針筒
    1 支可資佐證；95年11月10日施用毒品海洛因部分，有台灣
    檢驗科技股份有限公司出具之「濫用藥物尿液檢驗報告」在
    卷可稽（95年度毒偵字第5945號卷第28、30頁），而扣案白
    粉1 包經送驗結果，確含毒品海洛因成分，有法務部調查局
    鑑定書在卷可按（95年度毒偵字第5945號卷第31頁）；95年
    12月1 日施用毒品海洛因部分，則有採證照片、台灣檢驗科
    技股份有限公司出具之「濫用藥物尿液檢驗報告」等件在卷
    可稽（95年度毒偵字第6351號卷第18至20、25頁）。足認被
    告前開自白與事實相符，堪以採信。又被告前於87年間因施
    用毒品案件，經本院以87年度毒聲字第2311號裁定送觀察、
    勒戒，經認有繼續施用毒品之傾向，再經本院以88年度毒聲
    字第780 號裁定令入戒治處所施以強制戒治，嗣因強制戒治
    屆滿3 月，其成效經評定為合格，無繼續戒治之必要，由本
    院以88年度毒聲字第3182號裁定停止戒治，所餘戒治期間，
    付交護管束，惟甲○○在上開保護管束期間，又有施用毒品
    行為，再經本院以89年度毒聲字第217 號裁定撤銷停止戒治
    ，令入戒治處所施以強制戒治，於90年2 月12日強制戒治執
    行完畢釋放。又於92年間再犯施用毒品案件，除經本院以92
    年度毒字第2185號裁定令入戒治處所施以強制戒治外，並經
    檢察官提起公訴，而由本院以92年度訴字第1674號判處有期
    徒刑8 月確定；又於94年間再犯施用毒品案件，經臺灣臺東
    地方法院以94年度訴字第157 號判處有期徒刑10月確定等情
    ，亦有該裁定書、判決書、臺灣高等法院被告前案紀錄表在
    卷可按，本件事證明確，被告上開施用毒品海洛因犯行，洵
    堪認定，自應依法論科。
三、上揭攜帶兇器竊盜事實，已據被告甲○○於審理時坦白承認
    ，核與證人即被害人陳榮裕及證人乙○○於警詢時陳述之情
    節相符，並有採證照片等件在卷可資佐證（95年度偵字第24
    928 號卷第15、19、22、23頁），足認被告此部分自白與事
    實相符，堪以採信。此部分事證明確，被告上開攜帶兇器竊
    盜犯行洵堪認定，應依法論罪科刑。
四、查海洛因為毒品危害防制條例第2 條第2 項第1 款所規定之
    第一級毒品；又鐵剪係金屬製品，質硬而型尖，客觀上足以
    危害他人生命、身體之安全，自屬兇器。核被告於95年9 月
    25日、95年11月10日、95年12月1 日三次之施用毒品海洛因
    所為，均犯毒品危害防制條例第10第1 項之施用第一級毒品
    罪。被告施用前持有第一級毒品及第二級毒品之低度行為，
    各為其進而施用之高度行為所吸收，均不另論罪。被告上開
    持鐵剪竊取電線、配電箱之所為，係犯刑法第321 條第1 項
    第3 款攜帶兇器竊盜罪。被告所犯上開三次施用第一級毒品
    罪、攜帶兇器竊盜罪，犯意各別，行為互殊，應予分論併罰
    。公訴人雖認上開三次施用毒品海洛因犯屬集合犯，應論以
    一罪。惟查，被告上開施用毒品海洛因行為均係在95年7 月
    1 日以後，因刑法有關連續犯之規定業已刪除，當無連續犯
    之規定可資適用。再者，所謂包括一罪，係指包含接續犯、
    集合犯等各種犯罪類型之實質上一罪而言。所謂接續犯，必
    須行為人主觀上出於單一犯意，而其客觀行為分為數個舉動
    接續進行，且各舉動在時間、空間上有密切之關係，並持續
    侵害同一法益，以實現一個犯罪構成要件而言。惟被告上揭
    施用毒品之犯行，衡情各係完整之施用毒品犯行，而非僅係
    出於單一施用毒品犯意下之數個舉動，其各個犯罪時間已有
    明顯區隔，亦無時間上密切關係之可言，自難認上開施用毒
    品之行為可分別成立所謂接續犯之包括一罪關係。又所謂集
    合犯，係指立法者在犯罪構成要件所描述或預設之該當行為
    ，本即具有不斷反覆實施之特性而言，例如「經營」、「收
    集」、「常業」等犯行，自其構成要件之描述，本即有反覆
    為同一行為之意義。惟施用毒品犯行之構成要件行為係「施
    用」，於立法者之立法描述中，實難認有反覆為同一行為之
    含意在內；雖施用毒品之行為顯可能係成癮之依賴行為，而
    另有符合所謂「習慣犯」（或「慣行犯」）之學理上概念，
    但此種概念終與集合犯之概念非屬一致，且實務上殊少見有
    採「習慣犯」為包括一罪之作法，自亦不宜遽以採之；此外
    雖有論者以為解釋集合犯之概念非以法條之文義解釋為限，
    尚可自其處罰規範之目的來加以解釋，然此種說法是否過度
    擴張或變易集合犯之固有概念，且經由目的性擴張之解釋結
    果，易使集合犯之概念及其犯罪態樣趨於不明確，反可能有
    害於法律之安定性，是否得宜，亦不無疑問。是以被告上開
    分別施用第一級毒品之各次犯行，應係基於各別之犯意所為
    不同之行為，應分論併罰之，附此敘明。又被告有如事實欄
    一所載前案科刑執行情形，有台灣高等法院被告前案紀錄表
    在卷可按，於五年以內再故意犯本件最重本刑為有期徒刑以
    上之罪，為累犯，應依刑法第47條第1 項之規定加重其刑。
    爰審酌被告前因施用毒品經強制戒治後，仍未能戒除毒癮，
    足認其依賴毒品已深，惟念其所犯之罪係自戕行為並考量被
    告竊盜之動機、目的、手段、所生危害等一切情狀，分別量
    處如主文所示之刑，並定其應執行之刑，以示懲戒。扣案之
    第一級毒品海洛因1 包（驗餘淨重0.10公克），係供被告施
    用所持有之毒品，應依毒品危害防制條例第18條第1 項前段
    之規定，諭知沒收銷燬之。扣案裝盛前開海洛因之包裝袋1
    只（空包裝重0.23公克）及注射針筒1 支，均為被告所有供
    （但非專供）施用毒品海洛因所用之物，業據被告供承在卷
    ，爰依刑法第38條第1 項第2 款之規定宣告沒收。至於被告
    所有供上開竊盜所用之鐵剪1 支，業經被告丟棄顯已滅失等
    情，已據被告於審理時陳述明確，又非違禁物，爰不宣告沒
    收。
據上論斷，依刑事訴訟法第273 條之1 第1 項、第299 條第1 項
前段，毒品危害防制條例第10第1 項、第18條第1 項前段，刑法
第11條前段、第321 條第1 項前段、第47條第1 項、第51條第5
款、第38條第1 項第2 款，判決如主文。
本案經檢察官何嘉仁到庭執行職務。
中　　華　　民　　國　　96　　年　　7 　　月　　13　　日
                  刑事第七庭    法　官　劉為丕
上正本證明與原本無異。
如不服本判決，應於判決送達後10日內向本院提出上訴狀（應附
繕本），上訴於臺灣高等法院。
                                書記官  顏美惠
中　　華　　民　　國　　96　　年　　7 　　月　　18　　日
附錄本案論罪科刑法條：
毒品危害防制條例第10條
施用第一級毒品者，處 6 月以上 5 年以下有期徒刑。
施用第二級毒品者，處 3 年以下有期徒刑。
中華民國刑法第321條
（加重竊盜罪）
犯竊盜罪而有左列情形之一者，處 6 月以上、 5 年以下有期徒刑：
一  於夜間侵入住宅或有人居住之建築物、船艦或隱匿其內而犯之者。
二  毀越門扇、牆垣或其他安全設備而犯之者。
三  攜帶兇器而犯之者。
四  結夥三人以上而犯之者。
五  乘火災、水災或其他災害之際而犯之者。
六  在車站或埠頭而犯之者。
前項之未遂犯罰之。
